Fernando Henrique Oliveira Duarte



Sobre

Formado em engenharia mecatrônica e automação industrial.

Gosto de desafios e de participar em equipe, onde eu possa desenvolver meu trabalho colocando em prática toda a minha experiência adquirida. Através das minhas habilidades e experiência conquistadas ao longo dos anos.

Contato

(31) 9 9477-5738 (31) 3557-1003

hodfernando@gmail.com

https://www.linkedin.com/in/ fernando-henrique-oliveira-duarte-5b513740/



Centro, Rua Santana, 255 Mariana, MG 35420-000

Experiência



Estagiario IFMG, Ouro Preto, MG, Brasil 2009-2009

Auxiliar docentes e alunos em projetos técnicos. Manutenção em equipamentos didáticos para nível técnico. Projetos nas áreas de automação e robótica.

2015-2016

Estagiario/Voluntário ClinOff do Brasil, Oliveira, MG, Brasil

Estagiei na ClinOFF, onde atuei na área de manutenção elétrica e mecânica. Foi onde desenvolvi habilidades mais técnicas e que necessitavam atenção e foco para resolver os problemas de maneira rápida.

2016-2017

Tutor de Tl Mariana, MG, Brasil

Trabalhei na UAITEC como tutor de cursos de TI. Um grande desafio foi lecionar para muitos alunos, perder um pouco da timidez e ser um motivador para que eles estudem.

Formação



IFMG 2007–2009

Técnico em automação industrial, Ouro Preto, MG, Brasil

Curso tecnico que abriu minha mente para o que eu gostaria de fazer, resolver problemas e aplicar soluções praticas.

UFS.

Engenharia Mecatrônica, Ouro Branco, MG, Brasil

2009-2016

Engenharia Mecatrônica é um curso multidisciplinar com base nas áreas de mecânica, elétrica e computação. Tem papel fundamental no processo de modernização das empresas, quanto à substituição de processo manuais e improdutivos por modernos sistemas automatizados.

Habilidades



- Inglês voltado para Business pela Fronttime English Improvement - Nível Intermediário;
- Espanhol Nível Intermediário;
- Informática Pacote Office WordTM, ExcelTM, PowerPointTM;
- Conhecimento em Matlab, Autocad, Solidworks, Abacus, Linux, C/C++, C# Multi Thread, Delphi, Python, HTML, PHP, CSS, Java, Java Script, MySQL;
- Curso complementar White Belts em Lean Seis sigma pela Voitto;
- Curso complementar de servidor GNU/Linux com Debian 7(40 horas);
- Curso complementar de Linux LXC+LXD